【裁判字號】    99,交聲,17
【裁判日期】    991119
【裁判案由】    違反道路交通管理處罰條例聲明異議
【裁判全文】
臺灣新竹地方法院交通事件裁定        99年度交聲字第17號
原處分機關  交通部公路總局新竹區監理所
異  議  人
即受處分人  洪潔倫
上列異議人即受處分人因違反道路交通管理處罰條例案件，對於
交通部公路總局新竹區監理所中華民國98年12月3日竹監自字第
裁50—J00000000號違反道路交通管理事件裁決處分聲明異議，
本院裁定如下：
    主  文
異議駁回。
    理  由
一、原處分意旨略以：異議人即受處分人（下稱異議人）洪潔倫
    於民國98年9月27日上午11時35分許，駕駛車牌號碼0889-TV
    號自用小客車，行經臺21線56公里處之路段時，有「限速60
    公里，經測速時速82公里，超速22公里」之違規行為，經南
    投縣警察局交通隊以異議人有違反道路交通管理處罰條例第
    40條、第63條第1 項規定之事實，依法填掣南投縣政府警察
    局投警交字第J00000000 號舉發違反道路交通管理事件通知
    單（下稱舉發通知單）逕行舉發；嗣異議人於應到案日期即
    98年11月14日前提出申訴表示不服，經原處分機關函請原舉
    發單位調查結果，仍認異議人確有前開違規行為，乃依道路
    交通管理處罰條例第40條、第63條第1 項第1 款及違反道路
    交通管理事件統一裁罰基準表之規定，於98年12月3 日以交
    通部公路總局新竹區監理所竹監自字第裁50—J00000000 號
    裁決書，裁處異議人罰鍰新臺幣（下同）1800元，並依同條
    例第63條第1 項規定記違規點數1 點。異議人於98年12月9
    日收受前揭裁決書後，於同年月15日聲明異議。
二、異議意旨略以：交通違規通知單所附違規舉證照片註記為「
    北上」，然伊當日係從新竹出發前往埔里、魚池行經台21線
    ，實為「南下」行駛而非「北上」行駛，舉證照片中註明之
    車輛行駛資訊為舉發違規之重要佐證，若資訊有誤（如本案
    件之行駛方向註記錯誤）應視為重大瑕疵，爰聲明不服，請
    求撤銷原處分等語。
三、按受處分人，不服第8 條主管機關所為之處分，得於接到裁
    決書之翌日起20日內，向管轄地方法院聲明異議；又交通法
    庭認為聲明異議無理由者，應以裁定駁回之，道路交通管理
    處罰條例第87條第1 項、道路交通事件處理辦法第18條分別
    定有明文。
四、次按行車速度，依速限標誌或標線之規定，道路交通安全規
    則第93條第1項第1款定有明文。又汽車駕駛人，行車速度，
    超過規定之最高時速，或低於規定之最低時速，除有第43條
    第1項第2款情形（行車速度超過規定之最高時速60公里以上
    ）外，處新臺幣（下同）1,200元以上2,400元以下罰鍰；汽
    車駕駛人有道路交通管理處罰條例第40條情形者，除依原條
    款處罰鍰外，並予記違規點數1點，其中汽車駕駛人行車速
    度，超過規定之最高時速20公里以上未滿40公里，於期限內
    繳納或到案聽候裁決者，處罰鍰1,800元，道路交通管理處
    罰條例第40條、第63條第1項第1款、違反道路交通管理事件
    統一裁罰基準表分別定有明文。而汽車駕駛人之行為經以科
    學儀器取得證據資料證明其行為違規，當場不能或不宜攔截
    製單舉發者，得逕行舉發處罰，並應記明車輛牌照號碼、車
    型等可資辨明之資料，以汽車所有人為被通知人製單舉發，
    道路交通管理處罰條例第7條之2第1項第7款、第4項定有明
    文。
五、經查：
(一)、本件異議人即受處分人洪潔倫，於98年9月27日上午11時35
    分許，駕駛車牌號碼0889—TV號自用小客車，行經臺21線56
    公里處（該處速限時速60公里），以時速82公里超速行駛之
    違規事實，經南投縣政府警察局交通隊逕行舉發等情，有交
    通部公路總局新竹區監理所98年12月3 日竹監自字第裁50—
    J00000000 號裁決書、南投縣政府警察局98年11月17日投警
    交字第0980043819號函及檢附之舉發照片1 張在卷足按，異
    議人就其當時有超速之違規一節亦不爭執在卷（見本院卷第
    22頁），是異議人於上開時地駕駛上揭自用小客車行經該處
    時，確有汽車行駛速度超過規定之最高時速20公里以上40公
    里以下之違規行為，堪以認定。
(二)、異議人雖以上開情詞置辯，惟查：本案採證照片上違規地點
    「台21線56公里往北」，係因廠商工程師透過電腦輸入照相
    機主機內資料欄違規地點方向時有誤，但不影響雷達偵測違
    規車輛之功能。且該固定桿自動雷達測速照相儀器不會因該
    路段車流量大或車速均較快而受干擾以致失誤；該測速儀每
    年均依規定送經濟部標準檢驗局檢定合格等情，已據南投縣
    政府警察局於99年3 月31日以投警交字第0990011005號函覆
    甚詳，並有經濟部標準檢驗局於98年9 月3 日所出具之雷達
    測速儀檢定合格證書（檢定合格單號碼為JOGA0000000A、JO
    GA0000000B）附卷可稽，則該測速儀既甫經檢定合格，堪認
    於採證本件違規時，尚在有效期間內，該測速照相儀器運作
    各項功能正常，復無其他證據顯示有損壞、故障或不準確之
    情形，自可採為認定異議人前開違規行為之證據。
    次查，於刑事訴訟程序中，並非凡證據具有瑕疵，均一律排
    除其證據能力，即作為判斷依據之資格，仍須衡酌該瑕疵是
    否重大、所造成之影響、瑕疵之原因等各種情況綜合判斷，
    於交通聲明異議案件中亦然。是以，本件異議人遭舉發之違
    規事實係超速行駛，異議人對於舉發照片中所示之車輛係其
    所駕駛之車輛且行經該路段等情並不爭執，並自承其當時確
    實有可能有超速之行為，對於遭舉發有超速之違規一情並無
    意見（見本院卷第22頁），又該雷射測速儀係經檢驗合格，
    並無證據可認該測速儀就測速功能有何損壞或不準確之情事
    ，且該測速儀照相主機內資料欄違規地點方向輸入即使有誤
    ，亦不影響雷達偵測功能等情，已如前述，是以縱使該舉發
    照片有車輛行向誤載之瑕疵，然關於測速之功能既無影響，
    且關於其他資料之顯示亦無違誤，自仍得據以作為認定本件
    異議人是否有超速之違規之依據，異議人所辯尚無足採。惟
    舉發單位仍應善盡其職責，發現有裝置設置錯誤、照片誤載
    之情況時，應積極加以處理、迅速更正並檢討其疏失，以免
    再度發生疑義。
六、綜上所述，異議人於前揭時、地駕駛車牌號碼0889—TV號自
    用小客車行經台21線56公里處，確實有行車速度超過規定之
    最高速限20公里以上未滿40公里之違規行為，原處分機關依
    道路交通管理處罰條例第40條、第63條第1項第1款及違反道
    路交通管理事件統一裁罰基準表之規定，裁處異議人罰鍰18
    00元，並記違規點數1 點，核無違法或不當之情事，聲明異
    議並無理由，應予駁回。
據上論斷，應依道路交通事件處理辦法第18條，裁定如主文。
中    華    民    國    99    年    11    月    19    日
                  交通法庭    法  官    林哲瑜
以上正本證明與原本無異。
如不服本裁定，應於裁定送達後5日內向本院提出抗告狀。
中    華    民    國    99    年    11    月    19    日
                              書記官    鍾佩芳

司法院資訊處製作；財團法人民間司法改革基金會備份。
